【裁判字號】    95,訴,2761
【裁判日期】    951207
【裁判案由】    違反槍砲彈藥刀械管制條例
【裁判全文】
臺灣臺中地方法院刑事判決              95年度訴字第2761號
公  訴  人  臺灣臺中地方法院檢察署檢察官
被      告  甲○○
指定辯護人  本院公設辯護人  乙○○
上列被告因違反槍砲彈藥刀械管制條例案件，經檢察官提起公訴
（95年度偵字第10926號），本院判決如下：
    主    文
甲○○未經許可，持有空氣槍，處有期徒刑參年貳月，併科罰金
新臺幣捌萬元，罰金如易服勞役，以新臺幣壹仟元折算壹日。扣
案之空氣長槍壹支（槍枝管制編號：0000000000號）
沒收。
    犯罪事實
一、甲○○明知空氣槍係槍砲彈藥刀械管制條例第四條第一項第
    一款規定禁止持有之槍砲，竟於民國九十年間，在臺中市○○區○○路與東光路旁之跳蚤市場，以新臺幣七千元之代價
    ，向丁○○購買具有殺傷力之空氣長槍一支（槍枝管制編號
    ：0000000000號）、ＣＯ２鋼瓶十六瓶、小鋼珠
    一包而無故持有之，並於同年某不詳時間自行拆換原裝置於
    板機處之彈簧，改以彈性較強之彈簧代之，以加強射擊力道
    。嗣於九十五年五月七日上午十一時二十五分，經警在甲○○臺中縣太平市○○路新生五十巷十號住所搜索時查獲，並
    扣得前揭槍枝一支、ＣＯ２鋼瓶十六瓶及小鋼珠一包。
二、案經臺中市警察局第五分局報請臺灣臺中地方法院檢察署檢
    察官偵查起訴。
    理    由
一、訊據被告甲○○對於在上開時地持有扣案之空氣長槍一支、
    ＣＯ２鋼瓶十六瓶及小鋼珠一包被警查獲等情不諱，惟矢口
    否認有何違反槍砲彈藥刀械管制條例之犯行，辯稱：當初伊
    係向丁○○購買空氣長槍、ＣＯ２鋼瓶十六瓶及ＢＢ彈一包
    ，扣案之小鋼珠一包係伊自友人處因好奇而帶回放在住處，
    家中一個磁鐵上吸了二、三十顆小鋼珠遂為警方帶走，但卻
    未扣走ＢＢ彈；伊剛向丁○○購買該槍枝及ＣＯ２鋼瓶後，
    有拿槍去玩，沒多久該槍枝之槍管與槍身有斷裂，導致控制
    出氣口的橡膠洩氣筏洩氣更多，故換上新彈簧及加裝紅外線
    瞄準器測試，並拿到丁○○的店進行測試，每秒一百一十公
    尺，焦耳數也在合法範圍內，並未超過，但證人丁○○有說
    該槍支已經很危險，不堪使用，因認為有紀念價值才未拿去
    報繳，伊並無違反槍砲彈藥刀械管制條例之犯行云云。
二、經查：
  (一)被告自九十五年五月七日為警查獲乃至於檢察官九十五年五
    月七日、同年七月二十四日、同年八月二十八日歷次偵訊時
    ，均供稱扣案之空氣槍枝、ＣＯ２鋼瓶及小鋼珠為其向證人
    丁○○所購買無誤，並未提及係向丁○○購買ＢＢ彈，而非
    小鋼珠，此由被告歷次筆錄可明（參警卷第三頁、九十五年
    度偵字第一０九二六號卷第七頁、第一三頁、第三四頁）。
    證人丁○○於檢察官九十五年七月二十四日偵訊時，亦供稱
    伊出售空氣長槍、ＣＯ２鋼瓶及小鋼珠給被告無誤（參九十
    五年度偵字第一０九二六號卷第一四頁）。被告雖辯稱該小
    鋼珠係其自友人處所帶回，然並無法具體供出究竟係自何友
    人處取回，以供本院查證，顯然其此部分所辯並未向證人丁○○購買小鋼珠，而係購買ＢＢ彈一情，並無可採。
  (二)而將扣案之空氣長槍連同小鋼珠、ＣＯ２鋼瓶送內政部警政
    署刑事警察局鑑驗結果，該局認：送鑑之空氣長槍一枝，認
    係空氣長槍，以小型二氧化碳鋼瓶內之氣體為發射動力，經
    檢視，槍管與出氣嘴連接部位斷裂，經以手持槍管向後緊壓
    ，使槍管與出氣嘴密合，再實際裝填直徑約６ＭＭ、重量約
    ０. ８８ｇ鋼珠試射三次，測得鋼珠之發射速度分別為一七
    六、一九四、一九二公尺／秒，計算其動能分別為一三點六
    三、一六點五六、一六點二二焦耳，單位面積動能為四十八
    點二０、五十八點五七、五十七點三七焦耳／平方公分等情
    ，有該局九十五年八月四日刑鑑字第０九五００六八八七二
    號槍彈鑑定書一份在卷可參。按槍枝殺傷力之標準為在最具
    威力之適當距離，以彈丸可穿入人體皮肉層之動能為基準，
    此經司法院八十一年六月十一日秘台所（二）字第０六九八
    五號函釋示在案。復按彈丸單位面積動能達二十焦耳／平方
    公分，足以穿入人體皮肉層，若達二十四焦耳／平方公分，
    則足以穿入豬隻皮肉層，此有上開槍彈鑑定書所附之殺傷力
    相關數據在卷可憑，而前開槍枝經實際測試三次結果，單位
    面積動能均高於二十四焦耳／平方公分，其具有殺傷力甚明
    。
  (三)雖被告辯以：伊向證人丁○○購買扣案之空氣長槍、ＣＯ２
    鋼瓶及小鋼珠後，後來該槍有壞掉，因為有保存價值，遂放
    在家中留作紀念，並未丟掉云云。惟被告於九十五年五月七
    日警詢、檢察官同日偵訊及檢察官九十五年七月二十四日偵
    訊、同年八月八日偵訊時，及證人丁○○於檢察官九十五年
    七月二十四日偵訊時亦均未供述如被告所辯槍枝壞掉之情，
    被告於檢察官嗣後偵訊、本院行準備程序及審理時始供稱上
    情，是否真實，不無可疑。
  1.而就被告自己供稱該槍枝毀壞經過及如何請證人丁○○修繕
    情形：被告於檢察官九十五年八月二十八日偵訊時供稱：「
    ．．．當時我向丁○○買本件槍枝時，彈簧已經生銹，後來
    將它換為沒有生銹的，那是在五、六年前買的，之後我也有
    測試，每秒不會超過一百二十公尺，打完後槍管有裂痕，但
    送修時無法修，就一直沒有打，．．．本件槍枝早已不堪使
    用了」等語（參九十五年度偵字第一０九二六號卷第三四頁
    、第三五頁），供稱係先換裝彈簧後再測試，測試未超過標
    準值後，之後再射擊即出現裂痕，未再繼續打也已無法修復
    等情。於本院行準備程序時卻供稱：「剛買回來時有拿槍去
    玩，後來該槍管及槍身有斷裂，槍身與槍管中間有一個為控
    制出氣用的橡膠洩氣閥，因為槍管及槍枝有斷裂故洩氣更多
    ，我才換上新彈簧拿去測試，測試每秒速度為一百一十公尺
    」（參本院卷第一六頁），表示買槍回來把玩後因為槍管與
    槍身斷裂，才換上彈簧等情節不符。被告對於換裝新彈簧之
    時間究竟在購買回來後馬上換裝抑或因為槍枝損壞才換裝一
    情，前後供述不一致。證人即內政部警政署刑事警察局鑑識
    組人員高建成於本院九十五年十一月二日審理時更具結證稱
    ：更換彈簧只是導致出氣量變多或變少，但與槍身之出氣嘴
    、槍管有無斷裂無關，該兩部分並無關聯（參本院卷第七二
    頁），顯然換裝彈簧並無法彌補槍身之出氣嘴與槍管斷裂之
    狀況，足見被告於本院行準備程序時辯稱因為槍管與槍枝斷
    裂故才換裝新彈簧一情，以便測試乙情，顯無可採。
  2.而就被告所供購買槍枝、嗣後毀壞之情，與證人丁○○所述
    亦有下列不符之處：
  (1)購買動機一情：
    被告於檢察官初訊時供稱：「本來是要打小鳥，後來家裡沒
    有人，又曾遭持刀的小偷侵入，所以為了防身持有」（參同
    上偵卷第七頁），核與證人丁○○於警詢時陳稱：「當初會
    賣甲○○那支長槍是因為他家裡沒人，讓他放在家裡自衛用
    」（參警卷第九頁）固然大致相符。惟被告於本院行準備程
    序則又改供稱：因為伊平時對槍有興趣，也有玩野戰生存遊
    戲，後來之所以沒有報繳係因為該槍有紀念價值（參本院卷
    第一六頁、第一七頁），證人丁○○於本院審理時亦附和其
    詞稱：被告送修時有告知無法再以該支槍枝玩遊戲，似意味
    被告購買該槍枝用途在玩生存遊戲一情，均與其等於前警、
    偵訊時所述不符。
  (2)被告如何知悉槍枝損壞一情：
    被告就槍枝損壞一情曾供稱購買後加裝彈簧才損壞，亦曾供
    稱因損壞緣故才加裝彈簧二種不同版本，已如前1.所述。證
    人丁○○於本院九十五年十一月三日審理時，則具結後證稱
    ：被告換裝好彈簧後拿到伊店中試射，被告感覺射速有弱，
    但不知道有裂縫，伊看到有裂縫告訴他他才知道的等語（參
    本院卷第五三頁），卻稱被告係拿至其店內經其詳細檢視後
    ，才告知被告，被告方知悉有槍管與槍身之間裂縫，與被告
    前開二種版本均稱因為知道空氣槍枝有損壞才拿到證人丁○○店內修繕一情，明顯不符。
  (3)就槍枝損壞時間一情：
    被告於本院行準備程序時供稱：於九十年左右購買回來沒多
    久，壞掉才換裝新彈簧，並拿至被告處測試（參本院卷第一
    六頁），與證人丁○○於本院九十五年十一月二日審理時具
    結後證稱：「（該槍被告何時拿去給你修理？）去年底（即
    九十四年年底）」之時間即有差別。
  3.經承辦本案移送過程之臺中市警察局第五分局小隊長戊○○
    與偵查佐丙○○於本院九十五年十一月二日審理時，經隔離
    訊問後，具結證稱：本案係由另一組同仁前去被告住處扣得
    本件空氣長槍、ＣＯ２鋼瓶及小鋼珠，將被告、證人丁○○
    及扣案證物帶回警局後，先由同仁持扣案空氣長槍及小鋼珠
    ，在十公尺遠之距離射擊茶葉罐，可以一槍貫穿造成前進後
    出的二個洞口，之後被告在一樓辦公室製作筆錄，證人丁○○在二樓辦公室製作筆錄，被告做完筆錄後連同扣案空氣長
    槍等物一併帶上二樓，彼時證人丁○○在二樓也早已做完筆
    錄，伊等二人在二樓辦公室戒護被告，證人丁○○屬於可以
    自由行動的人，正當伊等與被告聊及持槍內容、製作移送書
    時，突然聽到「ㄅ一ㄝ」地一聲，後來證人丁○○跑過來向
    伊等一直表示：對不起、伊不小心將槍枝壓壞了、槍枝主結
    構沒有壞、保證可以將之修復等情，因為伊等並沒有親自見
    聞證人丁○○確實將槍枝壓壞，只有懷疑，又因為伊等對於
    空氣長槍性能不熟悉，證人丁○○復一再表示道歉，保證槍
    枝主結構沒有壞，可以將槍枝修復等情，伊等遂沒有以湮滅
    證據罪嫌移送法辦；當時伊等聽到「ㄅ一ㄝ」地一聲時，被
    告與證人丁○○的筆錄早就製作完畢了；且伊等於將槍枝帶
    回警局時，確實仔細檢查整支槍枝都正常，沒有損壞，也沒
    有裂縫等情（參本院卷第五五頁至第六九頁）。可徵扣案空
    氣長槍在被告住處起獲而帶回警局時，係屬完好，並無損壞
    或搖動或晃動的情況至明。雖被告嗣後一再供稱槍枝確實有
    裂縫，證人丁○○亦證稱確實有上情，惟其等二人所述內容
    已有如上1.2.所示矛盾之處，況果如證人丁○○與被告於本
    案為警查獲前即知該槍枝有裂縫，以被告於本院行準備程序
    時直承平日對槍枝極有興趣（參本院卷第一六頁），及證人
    丁○○對於槍枝構造均瞭若指掌（此觀其於本院審理時得以
    侃侃而談地完整詳述整枝槍枝之構造可明），何以對於案發
    當時被告即將被以違反槍砲彈藥刀械管制條例移送時，未對
    承辦警員說明該槍枝有裂縫乙情，反均於警詢時未曾提及該
    槍枝有裂縫、損壞，顯係因在其住處扣得該槍時尚屬完好並
    未毀損，以致於在製作警詢筆錄時並未就此有利於被告之點
    提出辯解及陳述，至為灼然。而此正可以釐清何以被告與證
    人丁○○就上開1.2.所示矛盾處之原因。
  4.雖證人丁○○一再證稱：伊並不是故意將扣案槍枝壓壞的，
    因為伊製作完筆錄時，槍枝正好擺在伊座位後方上以袋子裝
    著，伊做完筆錄後要拿放在桌上的水喝，腳踢到椅子的腳，
    人趴在桌面，一手壓在桌面，一手壓到槍枝，伊才馬上向警
    方道歉，伊真的是不小心（參本院卷第七六頁）。然依證人
    戊○○、丙○○所述，當時伊等與被告在同一處，伊等二人
    專注於被告身上，扣案槍枝則以袋子裝著放在證人丙○○辦
    公桌上，距離證人丁○○應詢後所坐位置較近，當時證人丁○○行動係自由的，二樓出入口係位在第一排辦公桌斜前方
    ，槍枝位置係距離二樓出入口較遠之第三排證人丙○○之辦
    公桌上，伊等聽到「ㄅ一ㄝ」地一聲時，證人丁○○就站在
    證人丙○○辦公桌前面，該槍枝距離該辦公桌之桌緣有些距
    離，須稍微往前傾才碰得到，一般情況應不可能一經過就會
    不小心碰到等語，並有其等當庭繪製之應詢位置現場圖二份
    可明（參本院卷第七九頁、第八０頁）（雖證人戊○○繪製
    之辦公桌圖面僅有二排，然此部分應屬其誤認，蓋證人丙○○證稱現在才是二排，案發時應係三排沒錯，而證人丙○○
    所繪與證人丁○○所繪製有三排辦公桌係屬相符，堪信當時
    應係三排辦公桌，而非僅二排，證人戊○○僅繪製二排辦公
    桌，顯係誤認，惟證人戊○○與丙○○就案發時地證人丁○○應詢時、應詢後及槍枝擺放等相對位置均屬相同，堪信屬
    實）。證人丁○○雖繪製其案發當時之位置圖（參本院卷第
    八一頁），就當時警局二樓有三排辦公桌，其應詢時之位置
    、二樓辦公室出入口之位置固與證人戊○○、丙○○所述相
    符，然其應詢結束後之位置、扣案槍枝位置即與證人戊○○
    、丙○○所繪有所出入，且依證人戊○○、丙○○所繪製案
    發當時證人丁○○應詢結束後之位置圖，證人丁○○顯亦不
    可能「不小心」按到該空氣長槍，證人丁○○證稱：因為喝
    水不小心按到該空氣長槍云云，顯無可採。況且，證人丁○○於本院九十五年十一月二日審理時，在尚未對證人戊○○
    、丙○○進行交互詰問前，對於辯護人問：「警察為何叫你
    把槍黏起來？」時，答稱：「因為該槍快斷了，可能在搬運
    時裂縫就愈來愈大，因為是屬於銅製品，已經折彎，故警察
    叫我黏起來」等語（參本院卷第四八頁），並未提及伊有將
    扣案槍枝按壞；嗣於對證人戊○○、丙○○進行交互詰問畢
    再度訊問：「案發時你在警局二樓是否有將本案的扣案槍枝
    壓壞？」時，先答稱「沒有。那時槍枝裝在袋子內」；經再
    提示告以證人戊○○、丙○○所述後，才又改稱：「我做完
    筆錄後，槍枝擺放在我後面桌子上以袋子裝著，我做完筆錄
    後我要拿放在桌子上的水喝，我腳踢到椅子腳，人趴在桌上
    ，一手壓在桌面，一手壓到槍枝，我才馬上向警員道歉，我
    真得是不小心」（參本院卷第七六頁）。足見證人丁○○早
    知扣案槍枝之擺放位置，方於被告與伊二人之警詢筆錄均已
    製作完畢後，趁證人戊○○、丙○○不備之際，擅自將扣案
    槍枝損壞，卻對於此重要之點隱而不談，先稱原有縫隙，可
    能是搬運時不慎弄大了，後又否認在警局有將槍枝壓毀之事
    ，嗣見證人戊○○、丙○○業已陳述懷疑其稱不小心壓槍之
    事後，始坦承確實不小心壓槍，足見證人丁○○之心虛。證
    人丁○○於本院審理時證稱：該槍枝遭警查扣前即已有裂縫
    一情，乃係迴護被告之詞，為本院所不採。
  (四)再觀被告於檢察官九十五年八月二十八日偵訊時供稱：伊買
    扣案空氣長槍時，有自行購買彈簧更換，曾試射不到二十發
    ，用來打小鳥用（參偵卷第三五頁），足見該槍確屬可以擊
    發的狀態，亦為被告所明知。而證人戊○○、丙○○亦明確
    證稱：將扣案槍枝及小鋼珠帶回警局後，曾仔細檢查該空氣
    長槍之外觀及結構均屬完整（子彈能否擊發、槍身及槍管有
    無以鐵片鎖緊），並無裂縫、晃動或搖動之情，嗣以該槍枝
    裝備在十公尺遠的距離一槍射擊茶葉罐造成前進後出二個洞
    口等情（參本院卷第五五頁、第五六頁、第六二頁、第六五
    頁、第六八頁）；鑑定人高建成亦具結證述：伊在試射前自
    外觀檢視該槍枝之性能、結構、可供擊發否、板機及固定撞
    鐵裝置，功能都還在，認為槍管機械性能完整，內部沒有問
    題，故才以手將槍管及出氣嘴接合進行試射，如以現狀即槍
    管與出氣嘴業已分開未將二者緊壓試射的話，仍然可以射擊
    ，只是會否影響射速則不清楚等語（參本院卷第七０頁、第
    七一頁、第七三頁）。足見扣案空氣長槍之機械性能確實完
    整，縱使於遭證人丁○○壓壞後亦不影響其槍枝之原有擊發
    功能，確實具有殺傷力無誤，而非如被告及證人丁○○所述
    該槍枝業已不堪使用。雖本案槍枝送鑑時，已遭證人丁○○
    壓壞，然經鑑定人高建成採取「以手持槍管向後緊壓，使槍
    管與出氣嘴密合，再實際裝填小鋼珠」試射三次之結果，尚
    可達到單位面積動能為四十八點二０、五十八點五七、五十
    七點三七焦耳／平方公分之結果，有如前述，足見在槍管與
    槍身斷裂之情形下，僅徒手往後拉緊試射並未修復時，其單
    位面積動能即業已超出足以穿透人體皮肉層之單位面積動能
    二十焦耳／平方公分，甚至豬隻皮肉層之單位面積動能二十
    四焦耳／平方公分，遑論在槍管與槍身未損壞未有裂縫之情
    形下，槍管與槍身係直接密合，在此密閉空間並無可能洩氣
    之情況下，則其射速當然更強，單位面積動能當屬更高，無
    庸置疑。雖被告質疑鑑定人高建成如此鑑定方式，是否可能
    導致膛炸之危險，而違反一般使用槍枝之原則時，鑑定人高
    建成陳稱：如果伊沒有將兩者壓緊的話，因為伊不知道槍管
    的材質，彈丸可能從縫隙中出來，伊反而會有危險，如果壓
    緊就不會有危險（參本院卷第七一頁、第七三頁），顯見鑑
    定人高建成係因應扣案槍枝業已經證人丁○○黏著但呈現鬆
    脫之情況下，才需要採取以手拉緊使槍管與槍身結合密接之
    措施鑑定。被告雖又質疑鑑定人未使用ＢＢ彈射擊以明是否
    具有殺傷力一情，然扣案之小鋼珠確實自被告住處內起獲為
    被告所不爭執，而被告直承其打小鳥時並無其他人在場，其
    自警、偵訊時均未曾提及係以ＢＢ彈打小鳥，即便於檢察官
    最後一次偵訊時供稱該槍枝有裂縫時，亦未曾提及使用ＢＢ
    彈，其於本院行準備程序時方提出以為證據，並辯解如上，
    為本院所不採。另證人丙○○雖於臺中市警察局第五分局槍
    彈初步鑑定報告表（附警卷第一頁）內雖載明扣案槍枝之「
    主要結構是否完整」乙項勾選「否」，雖與其、證人戊○○
    、高建成於本院審理時所述槍枝結構均屬正常一情有違，惟
    其於本院審理時一見提示該報告書時，則直覺證稱：伊打錯
    了（參本院卷第六六頁），顯見證人丙○○於勾選該項目時
    誤勾選「否」之選項，顯與事實不符，為本院所不採。扣案
    空氣長槍確實具有足以穿透人體皮肉層之功能而具有殺傷力
    ，應堪認定。
  (五)綜上所述，被告前開辯解均要無足取，本件事證業臻明確，
    被告持有扣案具有殺傷力之空氣長槍犯行，洵堪認定。
二、核被告所為，係違反槍砲彈藥刀械管制條例第八條第四項之
    未經許可持有空氣槍罪。雖被告自證人丁○○處購買扣案空
    氣長槍後，自行將原有彈簧更換另加裝彈簧，然其向證人丁○○購買該槍後，曾持以試射小鳥，顯然原即有擊發功能，
    其並未將槍枝材料組合成具殺傷力之槍枝，或將原不具殺傷
    力之槍枝改造成具有殺傷力之槍枝，應與同條第一項之「製
    造」行為有間，附此敘明。爰審酌被告前無不良素行，有臺
    灣高等法院被告前案紀錄表一紙在卷可徵，其於警、偵訊時
    尚知坦承犯行，頗有悔意，其一時失慮觸法，以其所犯本案
    法定最輕刑度三年以上有期徒刑之罪，不可謂之不重，相較
    於其未持槍進而侵害他人法益及其所犯罪名刑度之輕重而言
    ，如科以法定最輕本刑，尚堪認其有情堪憫恕之情況；惟被
    告年紀尚輕，明知本案扣案之空氣長槍並無所謂之毀損、裂
    縫，竟為逃脫本案刑責，竟捏造槍枝有毀損，並與證人丁○○事先謀議共為槍枝因被告使用後有裂縫、損壞之情況，企
    圖矇騙法院，待證人戊○○、丙○○證述槍枝於查獲時確屬
    完好，可能遭證人丁○○於警局毀損之證詞後，仍然供稱扣
    案槍枝確早已毀損，不堪使用云云，顯難見其有悔改之意等
    一切情狀，量處如主文所示之刑，並就罰金部分諭知易服勞
    役之折算標準。又按行為後法律有變更者，適用行為時之法
    律。但行為後之法律有利於行為人者，適用最有利於行為人
    之法律，刑法第二條第一項定有明文。被告於犯罪時，刑法
    第四十二條第二項前段規定：「易服勞役以一元以上三元以
    下折算一日。」又被告行為時之易服勞役折算標準，業據修
    正前罰金罰鍰提高標準條例第二條前段規定，就其原定數額
    提高為一百倍折算一日，則本件被告行為時之易服勞役折算
    標準，應以銀元三百元折算一日，即新臺幣九百元折算一日
    。惟九十五年七月一日修正公布施行之刑法第四十二條第三
    項前段規定：「易服勞役以新台幣一千元、二千元或三千元
    折算一日。」，比較修正前後之易服勞役折算標準，以修正
    後之規定，較有利於被告，則應依刑法第二條第一項後段規
    定，適用修正後之刑法第四十二條第三項前段規定，定其折
    算標準。扣案之空氣長槍一支（槍枝管制編號：00000
    00000號）為違禁物，依刑法第三十八條第一項第一款
    規定宣告沒收。至ＣＯ２鋼瓶十六瓶、小鋼珠一包則非違禁
    物，復非供被告犯案所用之物，爰不予以宣告沒收，併予敘
    明。
三、至證人丁○○為避免其出售扣案空氣長槍予被告，導致被告
    事後自行加裝彈簧提升該槍枝射擊動能之行為觸犯法律，竟
    擅自於警局趁證人戊○○、丙○○不注意之際，趁隙予以損
    壞，造成該槍枝損壞，導致本案於送鑑後多所爭議，並利用
    證人戊○○、丙○○對於扣案空氣長槍不甚熟稔，尚需證人
    丁○○協助方可修復，復未親自見聞其壓毀之事實，以致不
    敢遽予偵辦移送湮滅證據罪嫌等情觀之，證人丁○○確實涉
    犯刑法第一百六十五條湮滅關係他人刑事被告案件之證據罪
    嫌，此部分自應由檢察官另行依法偵辦。
據上論斷，應依刑事訴訟法第二百九十九條第一項前段，槍砲彈
藥刀械管制條例第八條第四項，刑法第十一條前段、第二條第一
項但書、第四十二條第三項、第三十八條第一項第一款，判決如
主文。
中    華    民    國    95    年    12    月     7    日
                  刑事第三庭  審判長法  官  唐光義
                                    法  官  楊萬益
                                    法  官  賴妙雲
上正本證明與原本無異。
如不服本判決，應於送達後十日內向本院提出上訴狀（須附繕
本），上訴於台灣高等法院台中分院。
                                    書記官  孫曉鳳
中    華    民    國    95    年    12    月     7    日
槍砲彈藥刀械管制條例第八條第四項
第  8  條   未經許可，製造、販賣或運輸鋼筆槍、瓦斯槍、麻
            醉槍、獵槍、空氣槍或第四條第一項第一款所定其
            他可發射金屬或子彈具有殺傷力之各式槍砲者，處
            無期徒刑或五年以上有期徒刑，併科新臺幣一千萬
            元以下罰金。
            未經許可，轉讓、出租或出借前項所列槍枝者，處
            五年以上有期徒刑，併科新臺幣一千萬元以下罰金
            。
            意圖供自己或他人犯罪之用，而犯前二項之罪者，
            處無期徒刑或七年以上有期徒刑，併科新臺幣一千
            萬元以下罰金。
            未經許可，持有、寄藏或意圖販賣而陳列第一項所
            列槍枝者，處三年以上十年以下有期徒刑，併科新
            臺幣七百萬元以下罰金。
            第一項至第三項之未遂犯罰之。


司法院資訊處製作；財團法人民間司法改革基金會備份。
